臺灣臺北地方法院刑事判決　　　　　　　92年度易字第1965號
公　訴　人　台灣台北地方法院檢察署檢察官
被　　　告　壬○○
　　　　　　丁○○
　　　　　　丙○○
　　　　　　戊○○
　　　　　　　　　　（現另案於台中看守所羈押中）
　　　　　　己○○
　　　　　　庚○○
　　　　　　辛○○
　　　　　　甲○○
　　　　　　癸○○
選任辯護人　盧俊誠律師
　　　　　　顏文正律師
上列被告因偽造有價證券案件，經檢察官提起公訴（92年度偵字
第1495號），及臺灣臺中地方法院檢察署移送併案審理（92年度
偵字第10441號、92年度偵字第23599號）本院判決如下：
    主  文
壬○○共同意圖供偽造有價證券，而製造、收受各項器械、原料
，累犯，處有期徒刑壹年。減為有期徒刑陸月，如易科罰金，以
銀元參佰元即新臺幣玖佰元折算壹日。扣案之如附表一編號1-17
及附表二編號1-6、8、11之物沒收之。
丙○○共同意圖供偽造有價證券，而製造、收受各項器械、原料
，處有期徒刑壹年。減為有期徒刑陸月，如易科罰金，以銀元參
佰元即新臺幣玖佰元折算壹日。扣案之如附表一編號1-17及附表
二編號1-6、8、11之物沒收之。
辛○○、己○○、癸○○共同意圖供偽造有價證券，而製造、收
受各項器械、原料，各處有期徒刑拾月。均減為有期徒刑伍月，
如易科罰金，以銀元參佰元即新臺幣玖佰元折算壹日。扣案之如
附表一編號1-17 及附表二編號1-6、8、11之物沒收之。
甲○○共同意圖供偽造有價證券，而製造、收受各項器械、原料
，處有期徒刑捌月。減為有期徒刑肆月，如易科罰金，以銀元參
佰元即新臺幣玖佰元折算壹日。扣案之如附表一編號1-17及附表
二編號1-6、8、11之物沒收之。
丁○○、戊○○、庚○○均無罪。
    事  實
一、前科執行情形:
  (一)壬○○前於民國85年間因犯偽造有價證券罪，經臺灣高雄地
    方法院於85年5 月16日以84年度訴字第1761號分別判處有期
    徒刑1年8月、4 月確定。其另於85年間，因違反麻醉藥品管
    理條例案件，經判處有期徒刑6 月確定。其又於85年間同因
    犯偽造有價證券罪，經臺灣板橋地方法院以85年度易字第34
    96號判處有期徒刑1 年10月，經提起上訴後，臺灣高等法院
    於86年1 月30日以85年度上易字第6974號駁回上訴確定。上
    開各罪經合併定應執行有期徒刑4 年，於88年5月1日獲准假
    釋出監。於91年3 月23日縮短刑期假釋期滿未被撤銷，視為
    執行完畢。
  (二)丙○○前於84年間因犯偽造貨幣罪，經臺灣宜蘭地方法院以
    85年度訴字第34號判處有期徒刑3年，禠奪公權2年，經上訴
    後，於89年5月4日最高法院以89年度台上字第2428號駁回上
    訴確定。入監執行後，於90年9月4日獲准假釋出監（指揮書
    執畢日期為92年3月5日，本案係在假釋期間，不構成累犯。
    ）。
  (三)辛○○曾於82年間因犯偽造有價證券罪，經臺灣高等法院臺
    中分院以82年度上訴字第1565號判處有期徒刑4年6月確定。
    入監執行後，曾獲准假釋出監，但其於假釋期間，又於85年
    間犯偽造有價證券罪，臺灣板橋地方法院以85年度訴字第10
    44號判處有期徒刑6月，經提起上訴後，於86年3月27日駁回
    上訴確定。其另於86年間，因犯偽造有價證券等罪，經臺灣
    桃園地方法院以87年度訴字第645 號分別判處有期徒刑4年2
    月、5月，嗣經提起上訴後，於88年9 月2日確定。上開三罪
    合併定應執行有期徒刑5 年。入監執行殘刑及上開有期徒刑
    。其後再於90年1月4日獲准假釋出監（指揮書執畢日期為92
    年3月19日，本案係在假釋期間，不構成累犯）。
  (四)癸○○前於85年間因違反槍砲彈藥刀械管制條例案件，經臺
    高屏東地方法院以85年度重訴字第10號分別判處有期徒刑14
    年、10年，經提起上訴後，由臺灣高等法院高雄分院以85年
    度上訴字第1566號改判有期徒刑12年，禠奪公權5年確定。
    入監執行後，於90年9月4日獲准假釋出監（指揮書執畢日期
    為96年12月6日，本案係在假釋期間，不構成累犯）。
二、壬○○、丙○○二人竟仍不知悔改，於91年7月間某日，共
    同謀議偽造大陸地區人民幣再運送至中國大陸地區銷售牟利
    後，壬○○另邀來甲○○、己○○、辛○○三人共同參與，
    丙○○則邀來癸○○共同出資參與。其等六人即基於共同之
    犯意聯絡，由壬○○居中負責籌措資金、購買機器設備、尋
    找適當地點設置工廠、購買印製偽鈔所須之紙張及聯繫各方
    參與人員。癸○○及己○○分別負責提供資金90萬元及75萬
    元，作為買入偽造人民幣所須之機器、原料; 丙○○因有維
    修印鈔機器方面之技術，負責機器之維修事宜; 辛○○因精
    於照相、製版之技術，負責製作、修改人民幣所須之底片、
    模版; 甲○○則於91年11月1日負責出面向不知情之林文隆
    承租位於臺中縣大里市○○○路46巷56號，作為印製偽鈔之
    工廠，並負責後續印製之相關事宜。嗣其等備妥印製偽鈔所
    須之製版機、電腦裁紙機、雙色印刷機、單色印刷機等大型
    機具設備，並於91年11月1日開始陸續搬入上址。旋再添購
    印製偽鈔所須之原色漆、紙張等原料。另辛○○亦陸續完成
    印製面額一百元人民幣所須之底片、模版。待一切就緒後，
    甲○○即自91年12月下旬起，雇用戊○○（另為無罪諭知，
    詳後述）負責在上址擦拭印刷機及處理雜務，並開始印製面
    額一百元之人民幣紙鈔。但迄未製成成品，即於同年12月30
    日，為警在上址查獲。並扣得如附表一所示編號1- 9之偽造
    人民幣所須之器械、原料、編號10-16偽造人民幣之半成品
    、編號17作為參考比對用之面額一百元之人民幣真鈔、編號
    19─21屬甲○○所有，但非供本件犯罪所用之電話、電話卡
    ，及非供犯罪所用之編號18租賃契約書、編號22世楷瑞企業
    公司營利事業登記證等物。嗣復在壬○○位於台中市○區○○街72號住處扣得如附表二所示編號1-6之器械、原料、編
    號8分屬壬○○、辛○○所有作為其等互相聯絡工具之電話
    、編號11作為參考比對用之面額一百元之人民幣真鈔及編號
    7非屬壬○○所有之台灣大哥大SIM卡、編號9郵局儲金簿、
    編號10華南銀行儲金簿與本案無關連等物。
三、案經內政部警政署刑事警察局移送臺灣臺北地方法院檢察署
    檢察官偵查起訴。
    理  由
壹、有罪部分:
一、認定本件犯罪事實所依憑之證據及理由:
  (一)被告之供述及辯解:
  被告壬○○於本院最後一次審理時坦承: 是要印人民幣，但
    網版還沒有蒐集完成，除了部份原來有人給的外，不夠的我
    拜託辛○○幫我作其他不足的部分。丙○○有投資，我只針
    對他等語。
  被告丙○○坦承: 扣案的兩部印刷及一部電腦裁紙機是我幫
    忙從太平鄉運到大里去，並幫被告甲○○安裝的（參本院卷
    一第168頁），是被告壬○○找我幫忙搬的等情不諱，惟矢
    口否認有何上開犯行，並辯稱: 一開始是說要作蓮花紙，後
    來我去調整機器時，我在機器下面看到一、兩張廢紙，就是
    印不好的人民幣，我才知道改成作假鈔，我就馬上向國安局
    的乙○○科長報告，余科長叫我繼續監視，並配合他們，但
    我後來都沒有再去現場云云。
  被告己○○固坦承: 被告壬○○有拿印製人民幣樣品給他看
    等情（參本院卷一第127頁），惟矢口否認有何上開犯行，
    並辯稱: 被告壬○○只是找我借錢說要看病，我沒有錢借他
    ，給他幾千元而已。監聽譯文中所提到的布，就是雨傘布，
    是要作環保袋的云云。
  被告辛○○坦承: 被告壬○○有找我修模版等情不諱，惟亦
    矢口否認有何上開犯行，並辯稱: 被告壬○○找我修我就修
    ，他說要給我兩萬元，我沒有問他要做什麼云云。
  被告甲○○固坦承: 於92年11月1日向案外人林文隆承租臺
    中縣大里市○○○路46巷56號房屋，並將機器搬入上址。曾
    向被告壬○○拿人民幣的底片，以及警方在上述時間，在上
    址扣得如附表一所示之物等情不諱，惟矢口否認有何上開犯
    行，並辯稱: 是要印人民幣的玩具鈔票，不是要印偽鈔的云
    云。
  被告癸○○固坦承曾匯款給被告壬○○，但矢口否認有何上
    開犯行，並辯稱: 前後共分三、四次匯款，大約是二十幾萬
    元，匯款是因為被告丙○○介紹我說被告壬○○有機器可以
    印蓮花紙（參本院96年9月26日審判筆錄），委託被告壬○○幫我製作版子（參本院卷一第169頁）云云。
  (二)惟查:
  被告壬○○、丙○○、己○○、辛○○、甲○○等人就其等
    各自參與如事實欄所述之行為一節，業分據其等各自於警、
    偵訊時供述如下:
  (1)被告壬○○於91年12月31日偵查中供稱: 有找屏東姓鄭的，
    丙○○也參與很深。還有辛○○。機器是姓何的，版仔是阿
    不拉的（即辛○○）。本來要跟丙○○買印刷機。「李仔」
    找我講要作這，本來是講作菲律賓的，我講我不要，我自己
    湊看看有沒有錢，自己要來作人民幣，沒多久他就介紹「鄭
    仔」，「鄭仔」起先拿20萬。買紙要買5噸。若有作要給我
    一張25塊。阿不拉只有作版的錢等語。另就檢察官所詢:10
    月13日在與丙○○電話中講機器已經跟朋友借到了部分，答
    稱是指工廠的印刷機器，就檢察官所詢朋友是不是甲○○時
    ，答稱: 嗯。工廠搬完有叫丙○○來幫我組裝，來修理等語
    。對於檢察官所詢: 工廠的版是誰作的? 答稱: 阿不拉的等
    語（參本院96年7月20日勘驗筆錄第4-22、37頁）。
  (2)被告甲○○於91年12月30日警詢時供述: 現場扣的機器等是
    我本人所有。底片是跟「吶肚啊」壬○○借的。就是要印製
    人民幣。參本院96年7月20日勘驗筆錄41、46、47、52頁）
    、11月1日就搬過來這個點（指大里市）。紙是壬○○跟我
    講要去哪裡買，我才知道道林紙要去南榮那裡買。對檢察官
    所詢有何人去過工廠，答稱: 壬○○及「鄭仔」有去過。（
    參同上筆錄53、57頁）。11月初我就在作版禮拜四開始印的
    等語（參同上筆錄第60頁）。對檢察官所詢: 其與「鄭仔」
    在電話中所提總管是誰時，答稱: 就是「吶肚仔」（即壬○○）等語（參同上筆錄第65頁）。
  (3)被告丙○○91年12月31日警時供稱: 癸○○知道他們在印人
    民幣，癸○○說他大陸有銷路，就跟他們合在一起了。癸○○拿給我看，說他們的東西實在，我看的那個好像是彩色影
    印機印的。（參同上筆錄第91頁）。後來他們找到機器，要
    把機器從太平搬到大里，叫我過去幫他看一下，校正機器的
    水平。我總共去三次，搬遷前去一次，搬的時候去一次，後
    來他們又叫我去一次等語（參同上筆錄第93、95頁）。
  (4)被告己○○於91年12月30日警詢中對於員警所詢: 「你有沒
    有參加壬○○從事的偽造幣鈔票的行為嗎? 」，答稱: 剛開
    始有，我就是算「林仔」，算錢是一位姓林的跟我接過去。
    「（投資多少錢?）總共差不多75萬元等語（參同上筆錄第
    110、111頁）。於91年12月31日偵查中亦供承: 就印「阿陸
    仔」那錢，印人民幣。去年底就說要印大陸那個人民幣，他
    們要買機器，我說機器這個我外行，第一次是30萬、第二次
    20萬、第三次10萬、第四次15萬等語在案（參同上筆錄第12
    4、125、127頁）。
  (5)被告辛○○於91年12月30日警詢時供稱: （你跟壬○○洽談
    什麼事情? 是不是偽造人民幣的模子的底片?）改人民幣模
    仔的底片，他叫我幫他改一下等語（同上筆錄第136頁）。
    於91年12月31日偵查中供稱: 被告壬○○是拿底片叫我去檢
    查看準不準，我跟他說不準，他叫我幫他修改（參同上筆錄
    第31頁）。跟壬○○拿15萬。壬○○講買20元的工，就是若
    賣一張就是分給我5元（參同上筆錄第146頁）。他叫我買1
    噸，拿10幾萬給我。螢光油墨還沒有買，他跟我說他會去買
    ，網版是作浮水印的，他自己準備的等語（參同上筆錄第14
    7、1 48頁）。
  (6)被告壬○○、丙○○、己○○、辛○○、甲○○等人之上開
    警詢及偵查中之筆錄，業經本院於96年7月20日勘驗並製作
    勘驗筆錄在案。而依被告壬○○、丙○○、己○○、辛○○
    、甲○○等人上開各別所供各節，被告壬○○渠時係擬偽造
    人民幣販售牟利，綽號「阿不拉」之被告辛○○幫被告劉福
    製作、修改其所須之面額一百元人民幣之相關底片、模版。
    被告己○○是單純參與出資。另被告丙○○確曾到被告甲○○在大里之工廠內組裝、校正機器。被告癸○○亦係單純出
    資。被告甲○○則是在工廠內以被告辛○○所製作、修改完
    成之底片、模版印製人民幣。
  被告丙○○、己○○、辛○○、癸○○等雖否認與被告壬○○有共同偽造人民幣之犯意聯絡。惟查，被告壬○○所使用
    之0000000000號、被告丙○○所使用之0000000000號、被告
    己○○所使用之0000000000號、被告辛○○所使用之000000
    0000號、被告癸○○所使用之0000000000號電話，經臺灣臺
    北地方法院檢察署核發通訊監查書，分別自91年9月10日起
    至92年1月24日止之期間內接續予以監聽，並製作監聽譯文
    在案，有該署91年度聲監字第401、426、461、482、487 、
    498、506、516、522、544、549、562、568、592、604 號
    案卷及監聽譯文在卷可稽。在上開監聽期間，被告壬○○、
    丙○○、癸○○、己○○、辛○○等五人有以下之談話內容
    :
  1.91年9月16日14時11分: 被告壬○○在電話中問被告丙○○:
    「印版【杉褲】要留多少，開版【版仔頭】空白要留多少?
    」，被告丙○○答稱: 杉褲從一吋開始燒，開版版仔頭空白
    留四分，工作要趕快，不要拖。」等語。於同日22時42分:
    被告壬○○即打電話給被告辛○○: 「阿不拉人家在催了，
    杉褲從一吋開始燒，開口版仔頭空白留四分，工作要趕快，
    不要拖。」。被告辛○○則答稱: 「知道了，個人做個人的
    。你自己的部分顧好就是了。」等語（參偵字第1495號卷第
    284頁）。被告壬○○於91年12月31日偵查中坦認上開對話
    所提及的「版仔」指的就是人民幣（參本院96年7月27日勘
    驗筆錄第8頁）
  2.91年9月26日13時22分: 被告己○○打電話給被告壬○○問:
    「工作有在進行嗎。現在經濟拮据，窮鬼人人怕，希望這次
    能大撈一筆翻身。」。同日14時6分，被告丙○○亦打電話
    問被告壬○○: 「事情處理好了沒有? 」、「須要花多少錢
    也都給你，每改一次版就找理由要錢，說三禮拜就會好，結
    果拖了三個月也沒弄好，害我跟其他人難以交代。」等語（
    參同上偵卷第285頁）。被告壬○○就此談話於偵查中供稱:
    是被告丙○○介紹鄭仔給伊，錢是「鄭仔」付的。「鄭仔」
    總共給我90幾萬等語（參本院96年7月27日勘驗筆錄第12頁
    ）。
  3.91年9月28日13時26分: 被告己○○再度打電話給被告壬○○催: 「你要加加快腳步把工作做好，因為下個月怕無法向
    人家交代。」（參同上偵卷第285頁）。
  4.91年9月30日21時9分: 被告癸○○打電話問被告壬○○: 「
    你是在幹什麼? 弄那麼久還沒有用好。反正把事情趕緊做好
    就是了。做好了下一步，我會告訴你怎麼做。」（參同上偵
    卷第286頁）。
  5.91年10月13日16時15分: 被告壬○○打電話給丙○○: 「東
    西用好了，機器已向朋友借到了，因為機器是舊的容易故障
    。」、「循環油要買幾桶? 網仔版買哪一種手工、電動比較
    好? 」，被告丙○○則答稱: 「循環油每桶大概一千五百元
    ，你去多買幾桶，網仔版用自動，這個由我負責，你告訴我
    地址在哪裡? 」。被告壬○○答稱: 「在大里，到時見面大
    家一起去。」。（參同上偵卷第287頁）。
  6.91年10月14日14時35分: 被告癸○○打電話給被告丙○○:
    「壬○○修正版非常逼真，但其機器太老舊印太多會把「票
    面」印模糊，而且目前資金尚未調齊，下星期才能調齊全。
    」。被告丙○○則回稱: 「不要急躁，我們先看看再說，等
    細節問題都解決了再印也不遲。」。（參同上偵卷第287頁
    ）。
  7.91年10月19日16時19分: 被告癸○○打電話給被告丙○○:
    「大喂。阿不拉（即辛○○）跟我講燒版每塊二千元，總共
    要燒二十四塊，大概還要五萬元。」。被告丙○○則回稱:
    「感覺他們有意在變鬼（應指搞鬼的意思），大不了把東西
    拿回來自己印。」等語（參同上偵卷第288頁）。
  8.91年10月19日18時12分: 被告壬○○打電給被告己○○: 「
    今天丙○○與屏東來的人，看了非常滿意，本來預定印一噸
    ，現在打算要印五倍，一次就解決，錢下星期二就進來，就
    可開始買布及作二十四塊印鈔，每塊約二千元。咱要自己印
    的事情，錢的部分就要偏勞你去處理。」，被告己○○回稱
    :好。（參同上偵卷第289頁）。
  9.91年10月22日10時1分: 被告癸○○打電話給被告壬○○:
    「我已經跟高雄方面講好，票開三張，每張各二十萬元，開
    二個月半，每張差十五天兌現。」等語。（參同上偵卷第2
    89頁）。被告壬○○與被告癸○○交談完之後，於同日16時
    11分打電話告知被告辛○○: 「屏東已聯絡過，有關錢的事
    情已講好了沒問題。」。翌日13時48分，被告癸○○再度打
    電話給被告壬○○: 「星期一錢全部到齊，這樣就可以馬上
    開工。」等語。同日18時44分，被告辛○○打電話給被告壬○○: 「你必須向人借票買布。」被告壬○○則回稱: 現在
    有五十、六十萬元。」等語（以上參同上偵卷第290頁）。
  10.91年12月24日16時7分: 被告癸○○打電話給被告壬○○抱
     怨稱: 「咱現在要印的樣品流出去。」，接著又於同日16
     時38分打電話給被告丙○○抱怨稱: 「劉的要三張支票，
     每張面額各二十萬元，高雄朋友打電話告訴我，咱現在要
     印的樣品流出去。乾脆把東西拿回來自己印。」，於同日
     47分再與丙○○通話時稱: 「你比較內行，你下去要他們
     不敢變鬼。」。被告丙○○答稱: 「下去向他們要東西，
     就表示大家翻臉，我下禮拜親自下去看看，再做決定也不
     遲。」等語（參同上偵卷第291頁）。
  11.91年11月2日10時50分: 被告丙○○與被告壬○○通話，被
     告壬○○提及搬運的事，被告丙○○則告以: 「網仔機我
     買二手半自動，要9萬元。」。接著於同日12時2分，被告
     壬○○與搬運公司聯繫，並於同日6時39分通知被告己○○
     明天就可搬好等語（參同上偵卷第293頁）。
  12.91年11月13日14時28分: 被告壬○○打電話給紙行: 「要
     買紙，你們這裡有沒有道林八十磅紙，原色做版用。我在
     太平新開廠須要用，須要十支。」（參同上偵卷第296頁）
     。
  13.91年11月14日19時36分: 被告壬○○打電話給被告丙○○
     請他下來修機器。之後於91年11月16日20時34分，被告癸○○亦打電話請被告丙○○下去修理，被告丙○○答稱:
     明天我要去埔里一趟，下午我再過去大里修理。」（參同
     上偵卷第296頁）。
  14.91年12月7日15時21分: 被告癸○○再度打電話給被告壬○○問「布」載過來了沒有。被告壬○○答:還沒有。被告癸○○則不滿的說: 「這樣不是在裝肖。」（參同上偵卷第3
     05頁）。
  15.綜合上述，被告等人在電話中固均以「杉褲」、「版仔」
     、「布」等密語之方式談論其等所言及之物品，對人亦多
     以「阿不拉」、「吶肚仔」、「劉仔」、「鄭仔」等綽號
     稱呼。但查:
  (1)質之被告辛○○坦承綽號「阿不拉」，被告壬○○坦承綽號
    「吶肚仔」。另被告癸○○當時確實住在屏東。足認電話譯
    文中所提及之「鄭仔」應為被告癸○○無疑。
  (2)依上開通訊監察譯文可知，被告壬○○確實居中聯繫、籌資
    、買紙、找工廠、遷移機器、找人製作所須之相關底片、模
    版之人，其他被告丙○○、癸○○、辛○○、己○○等人如
    有詢問、指示事項，亦均是直接與被告壬○○聯絡。另在電
    話中亦不斷聽到有關被告癸○○、己○○、丙○○等人不斷
    向被告壬○○抱怨被告辛○○修改模版過慢之事，修改底片
    要收費過高之事。如被告壬○○與被告辛○○間製作、修改
    之人民幣底片之事，與其等三人無關，其等三人又何須不斷
    在電話中詢問、抱怨。
  (3)在上開譯文中，亦不乏被告壬○○要求被告己○○、癸○○
    二人拿出資金之事，核亦與被告壬○○上開在偵查中所供其
    二人均有出資之供詞相吻合。
  (4)被告丙○○、壬○○在電話中提及搬運機器，以及最後的放
    置機器的地點是大里，亦與本件員警執行搜索之處所大里復
    相一致。參以被告甲○○亦坦承在其大里工廠所扣得之模版
    均是向被告壬○○拿底片製作，被告壬○○亦坦承交付底片
    予甲○○，由此亦足認其等在電話中所言之地點「大里」即
    是被告甲○○遭受搜索之處所無疑。
  (5)被告丙○○在電話中不斷對於所須之機器及模版之製作多所
    指示，及被告壬○○、癸○○亦均不斷要求其至大里看、修
    理機器。就印刷機所須之循環油，亦指示被告壬○○應多購
    買，並告以相當之市價金額。此外，被告丙○○並指示被告
    壬○○網仔版要用自動的，並稱其會負責處理，且在後來通
    話中，亦再度提及已經買了半自動的，花了9 萬元。而在其
    與被告癸○○之談話中，不斷聽到其二人對被告壬○○未能
    盡速達到目標多所抱怨，甚至曾提及要改由自己印製等等，
    由此可見被告癸○○與被告丙○○之關係確實極為密切，足
    認被告壬○○上開於偵查中所供: 癸○○是被告丙○○介紹
    出資的等語，應屬可信。且由上開譯文可知被告丙○○在被
    告壬○○籌資、買機器、修模版、買油品、紙張之籌備過程
    中，對其進度均多所關切，並負責印刷所須之機器之修理及
    購買所須相關物品之指示，其等往來之通話極為頻繁，足認
    被告丙○○並非只是單純以機器販賣商角色，就買方壬○○
    之詢價，提供交易價格而已，其確有積極參與準備偽造人民
    幣所須器械、原料之行為。
  (6)綜上，依據開通訊監譯文之內容，被告丙○○、癸○○、己○○、辛○○等人，就被告壬○○偽造人民幣之資金、器械
    、原料之籌備相關事宜，確與與被告壬○○有多次之指示、
    抱怨、詢問及連繫，足認其等與被告壬○○間確有共同之犯
    意聯絡，及為如事實欄所載之行為分擔。
  被告甲○○於91年11月1日向案外人林文隆承租臺中縣大里
    市○○○路46巷56號之房屋作為印刷工廠使用一節，為被告
    甲○○所不爭執，並業據證人林文隆於警詢時作證: 該工廠
    是甲○○在使用，是於91年11月1日訂定契約，出租期間自
    91年11月1日起至93年10月31日止，甲○○曾告知是作印刷
    工廠等語在案（參偵字第1495號卷第87頁，證人林文隆雖未
    於本院審理時到庭作證，但被告等人對於其於警詢中之陳述
    之證據能力並不爭執，依刑事訴訟法第159條之5第2項規定
    ，自得為證據，附此敘明）。又在被告甲○○之工廠內所起
    獲之模版，均係以被告壬○○所交付之底片製作一情，除業
    據被告壬○○自承在案，並為被告甲○○所不爭執。被告甲○○與被告壬○○、辛○○、丙○○、己○○、癸○○等人
    間，雖無直接之通聯。但查，被告壬○○以被告己○○、癸○○等人所提供之資金，支付予被告辛○○，作為製作及修
    改底片之費用，且因製作、修改之時間拖延甚久，而導致被
    告己○○、癸○○、丙○○等人之不滿，並頻頻以電話催促
    。足認該底片製作之不易。又依被告壬○○之所供，其支付
    予被告辛○○之金額高達6、70萬元，足認該製作完成之底
    片之價格不斐。而質之被告甲○○坦承在其上開工廠所扣得
    之人民幣模版均是以取自被告壬○○之底片製作，已如前述
    。而該製作不易且價格不斐之人民幣底片，是被告壬○○為
    作人民幣偽鈔，始請被告辛○○製作，被告壬○○殊無理由
    無償提供給與其等集團無關之人使用之可能。是由被告壬○○交付其為偽造人民幣而請被告辛○○製作之底片予被告甲○○、被告壬○○復曾至其上開工廠查看，以及被告甲○○
    嗣確以之印製面額一百元之人民幣偽鈔以觀，被告甲○○與
    被告壬○○間，確亦有共同之犯意聯絡。
  被告壬○○等人為進行人民幣之偽造，已將印刷人民幣所須
    之製版機、電腦裁紙機、印刷機、模版、原色漆、空白紙張
    等印製人民幣所須之原料、器械搬入被告甲○○出面承租之
    上開工廠內，並已開始進行面額一百元人民幣之印製工作等
    情，業經內政部警政署刑事警察局依據臺灣臺北地方法院檢
    察署檢察官實施逕行搜索指揮書，於91年12月30日至上址工
    廠內實施搜索時，在現場扣得之如附表一所示之物，並製有
    搜索、扣押筆錄、扣押物品目錄表、搜索時現場照片（以上
    參偵字第14 95號卷第7-14頁），以及臺中市警察局第一分
    局於91年12月30日，在被告壬○○位於臺中市○○街72號住
    處實施搜索時，所扣得之如附表二所示之物品在案，並製有
    搜索、扣押筆錄、扣押物品目錄表在卷可參（參偵字第1495
    號卷第23-25頁）。而上開扣得之附表一編號10-16等物，均
    係已完成初步印製工作之人民幣，並分別放置在工廠內的裁
    紙機、地上、牆邊、紙箱上準備裁切。足徵被告等人為偽造
    人民幣而製造、收受相關器械、原料之行為已經完成。
  按「共同正犯之意思聯絡，原不以數人間直接發生者為限，
    即有間接之聯絡者，亦包括在案。如甲分別邀約乙、丙犯罪
    ，雖乙、丙間彼此並無直接聯絡，亦無礙於其為共同正犯之
    成立。」，最高法院77年台上字第2135號著有判例。被告甲○○、辛○○、己○○雖僅與被告壬○○有所聯繫，而無證
    據足以證明其三人與被告丙○○、癸○○等人間有直接之犯
    意聯絡，但查，其等既係共同受被告壬○○之邀約而參與本
    案，依上開說明，自仍均為共同正犯。
  被告丙○○、癸○○、甲○○、己○○雖各執上詞置辯，惟
    查:
  (1)被告丙○○及癸○○雖辯稱是要做蓮花紙云云，但查，在上
    開通聯監聽譯文中，不斷督促被告壬○○的進度，亦不斷提
    及被告壬○○之不信任。其二人自始至終未曾提及蓮花紙一
    事。且承前所述被告癸○○在91年10月14日14時35分與被告
    丙○○通話中尤提及「機器太老舊印太多會把【票面】印模
    糊。」，如果是印蓮花紙，何以用【票面】一詞稱之。況扣
    案之物品中，亦無任一項與其二人所述之蓮花紙有關，足認
    其二人此部分之所辯，為事後卸責之詞，不足採信。
  (2)被告丙○○辯稱: 發現其等要偽造人民幣後，即積極與國安
    局人員乙○○科長聯繫，是余科長要求其繼續了解云云。質
    之證人乙○○雖於96年8月9日本院審理時到庭結證: 被告丙○○曾告知對方買了一批舊的機器，看來是要做非法的事情
    ，我就跟他說繼續瞭解。後來我接到報告說要做人民幣，我
    就通知屏東警察局所長，他們那時很忙，所以沒有派人去台
    中，就被查獲了等語。但查，證人乙○○於當時亦是被列為
    通訊監察的對象，此有91年度聲監字第562592號卷可稽。被
    告丙○○與乙○○有多次的交談。而依據警方監察到之譯文
    中，在91年11月28日18時26分，被告丙○○打電話給證人乙○○: 要求記載地址為台中縣大里市○○○路46巷56號，壬○○，現在進入戰術位置等語。在91年12月2日16時48 分，
    被告丙○○打電話給證人乙○○表示: 火炮已經試射了。空
    中預警機已經派出去了嗎，空中預警機要跟得緊等語。如果
    被告丙○○是要報案，其為何不向警方提出檢舉。果其係要
    向證人乙○○檢舉，但查，證人乙○○自承當時是負印製文
    書、保餐檔案之工作，情報蒐集非其業務，就丙○○述，也
    沒有留下任何文書或製作檔案，也沒有向局裡負責情報之人
    員陳報等情，證人乙○○果係接受檢被告丙○○之檢舉，為
    何不將之交給其他負責情報之人員或警方處理。又其等在電
    話中為何不直接明言檢舉被告壬○○等人偽造人民幣，而是
    用「進入戰術位置」、「火炮已經試射」、「空中預警機已
    經派出去」之類隱諱不明之話語。是本院認其此部分之所辯
    ，亦無可採。
  (3)被告甲○○辯稱: 是要做兒童玩具鈔票云云，惟查，承前所
    述，被告壬○○係花費甚長的時間及金錢，始完成製作人民
    幣所須之各項底片、模版，被告壬○○自無可能無端將之交
    付予被告甲○○使用之理。又被告甲○○如果只是要做兒童
    玩具鈔票，根本無須用如此精密之印刷，更無須準備製作浮
    水印所須之自動式網仔版。且查，扣案之半成品上，均無任
    何之「兒童玩具鈔票」或相類似之文字印製。又扣案之印刷
    係分一色、雙色機印刷，兒童玩具鈔票，殊無須要做到如此
    精密之必要。此外，扣案印製人民幣之紙張，係被告壬○○
    所購得之80磅道林紙，有上開通監譯文可證。如果只是兒童
    玩具鈔票，亦殊無使用此種足以替代真鈔用紙之高檔紙類，
    更無須以扣案之如此特別之原色漆印製，是本院認被告甲○○上開所辯各節，亦無可採。
  (4)至於被告己○○否認出資，辯稱只是給被告壬○○幾千元看
    病云云，不僅與其在警、偵訊時所供不符，且依上述通監譯
    文所載，被告己○○在電話亦不斷關心進度，如果被告己○○與本件無關，在被告壬○○在製作人民幣期間，其又何須
    如此關心相關之進度。是本院認被告己○○所辯各節，亦均
    為卸責之詞，不足採信。
  綜合上述，本件事證已明，被告壬○○、辛○○、丙○○、
    癸○○、甲○○、己○○等人之上開犯行，已可堪認定，應
    依法論科。
二、論罪科刑理由:
  (一)被告行為後，刑法於94年1月7日修正通過，於94年2月2日公
    布，並於95年7月1日施行。按行為後法律有變更者，適用行
    為時之法律，但行為後之法律有利於行為人者，適用最有利
    於行為人之法律，現行刑法第2條第1項訂有明文。本件被告
    行為時之刑法第33條第5款規定：罰金為1元以上。修正後之
    刑法第33條第5款規定：罰金為新臺幣1000元以上。經比較
    新、舊法之結果，被告行為時之舊法對其較為有利，依上開
    規定，應依被告行為時法。至於本件被告行為時之刑法第28
    條共犯之規定為：二人以上共同實施犯罪之行為者，皆為正
    犯，修正施行後之規定則為：二人以上共同實行犯罪之行為
    者，皆為正犯，揆諸本條之修正理由係為釐清陰謀共同正犯
    、預備共同正犯、共謀共同正犯是否合乎本條規定之正犯要
    件。是係屬法律用語之修正，非屬法律之變更，應適用修正
    後刑法第28條規定再本次修正。另刑法第47條累犯之規定修
    正為第47條第1項，且限於受有期徒刑之執行完畢後5年內故
    意再犯有期徒刑以上之罪者。惟本件被告係於受有期徒刑之
    執行完畢後5年內再故意犯有期徒刑以上之罪，是不論依修
    正前之刑法第47條，或修正後之刑法第47條第1項之規定，
    均構成累犯。因此，亦無新舊法比較之問題，應適用修正後
    之相關規定，附此敘明。
  (二)按人民幣為大陸地區通行之貨幣，雖非我國政府發行而具有
    強制力之通用紙幣，然其在大陸地區及國際上均具有表彰一
    定價值之權利，並有流通性，性質上亦屬有價證券之一種。
    又被告等人雖已著手進行人民幣偽鈔之印製，但尚未裁切成
    為成品，即均遭查獲，自尚非屬得以流通於市面之有價證券
    。而刑法第201條第1項之偽造有價證券罪，復無處罰未遂犯
    。是核被告壬○○、丙○○、癸○○、甲○○、己○○、辛○○等人之所為，係犯刑法第204條第1項之意圖供偽造有價
    證券，而製造、收受各項器械、原料罪。被告六人基於共同
    之犯意聯絡，並以如事實欄所述之行為分擔之方式，共同實
    施本件犯行，依修正後刑法第28條規定，自均為共同正犯。
  (三)被告壬○○前於85年間，因犯偽造有價證券罪，經臺灣高雄
    地方法院於85年5月16日以84年度訴字第1761號分別判處有
    期徒刑1年8月、4月確定。其另於85年間，因違反麻醉藥品
    管理條例案件，經判處有期徒刑6月確定。其另於85年間同
    因犯偽造有價證券罪，經臺灣板橋地方法院以85年度易字第
    3496號判處有期徒刑1年10月，經提起上訴後，臺灣高等法
    院於86年1月30日以85年度上易字第6974號駁回上訴確定。
    上開各罪經合併定應執行有期徒刑4年，於55年5月1日獲准
    假釋出監。於91年3月23日縮短刑期期滿，假釋未被撤銷，
    視為執行完畢，此有臺灣高等法院被告前案紀錄在卷可稽。
    被告壬○○於所受之有期徒刑之執行完畢後5年內，再故意
    犯本件有期徒刑以上之罪，為累犯，應依修正後刑法第47條
    第1項之規定加重其刑。
  (四)爰審酌被告六人之為個人私利，不思自力賺取，而竟圖以偽
    造人民幣滿足所須，另被告壬○○、辛○○、丙○○、癸○○等人亦各有如事實欄所載之前科及執行情形，此亦有其等
    各自之臺灣高等法院被告前案紀錄表可參，其等之素行不佳
    ，被告辛○○、丙○○、癸○○猶在假釋期間，尤其被告辛○○、丙○○、壬○○等三人均已有偽造有價證券之前科，
    仍再犯本罪，惡性非輕，以及被告壬○○犯後坦承犯行，被
    告辛○○、丙○○、癸○○、甲○○、己○○犯後飾詞圖卸
    之犯後態度等一切情狀，分別量處如主文所示之刑。
  (五)本件被告壬○○、辛○○、丙○○、癸○○、己○○犯本件
    之罪之犯罪時間係於91年7月間起至91年12月30日止，係在
    96年4月24日之前，且無中華民國九十六年罪犯減刑條例所
    定不得減刑之情形，爰各依同條例第2條第1項第3款規定減
    其宣告刑2分之1。
  (六)又被告等人行為後，刑法第41條亦於上開期日修正，罰金罰
    鍰提高標準條例第2條亦於95年5月17日修正刪除。而被告於
    行為時之刑法第41條第1項前段規定：犯最重本刑為5年以下
    有期徒刑以下之刑之罪，而受6個月以下有期徒刑或拘役之
    宣告，因身體、教育、職業、家庭之關係或其他正當事由，
    執行顯有困難者，得以1元以上3元以下折算1日，易科罰金
    」，又依95年5月17日修正前罰金罰鍰提高標準條例第2條規
    定，就其原定數額提高為100倍折算1日，則被告行為時之易
    科罰金折算標準，應以銀元300元折算1日，經折算為新臺幣
    後，應以新臺幣900元折算為1日；惟94年2月2日修正公布之
    刑法第41條第1項前段則規定：犯最重本刑為5年以下有期徒
    刑以下之刑之罪，而受6個月以下有期徒刑或拘役之宣告者
    ，得以新臺幣1千元、2千元或3千元折算1日，易科罰金。是
    比較修正前、後之易科罰金折算標準，以94年2月2日修正公
    布前之刑法規定，較有利於被告。而被告六人減刑後之刑均
    屬得易科，爰均併依修正前刑法第41條第1項前段及修正前
    罰金罰鍰提高標準條例第2條規定，諭知易科罰金之折算標
    準。
  (六)扣案之如附表一所示編號1-9之偽造人民幣所須之器械、原
    料、編號10-16偽造人民幣之半成品、如附表二所示編號1-6
    之器械、原料，不論屬於犯人否，併依刑法第205條宣告沒
    收之; 另扣案之如附表一所示編號17作為參考比對用之面額
    一百元之人民幣真鈔屬被告甲○○所有，如附表二所示編號
    8分屬壬○○、辛○○所有作為其等互相聯絡工具之電話、
    編號11作為參考比對用之面額一百元之人民幣真鈔，為供犯
    罪所用之物，依共犯連帶沒收之原則，爰併依刑法第38第1
    項第2款規定，宣告沒收。另扣案之如附表一所示編號18租
    賃契約書、19-21電話、電話卡、編號22世楷瑞企業公司營
    利事業登記證等物，及附表二所示編號7非屬壬○○所有之
    台灣大哥大SIM卡、編號9郵局儲金簿、編號10華南銀行儲金
    簿，均與本案無關連，爰不另為沒收之諭知，附此敘明。
三、臺灣臺中地方法院檢察署檢察官移送併辦意旨另略以:
  (一)92年度偵字第10441號部分:
  被告辛○○意圖供偽造有價證券之用，自民國92年3月初某
    日起，開始在臺中市○○路○段392之2號7樓住處等址，製造
    供印製偽造美鈔及大陸地區人民幣所用之網版、鋼版、底片
    等物，並將部分供印製偽造美鈔及人民幣所用之器械、原料
    等物寄放在位於彰化縣花壇鄉○○村○○街21弄13號之友人
    住處，嗣於92年4月9日16時許，經警持搜索票前往其友人住
    處執行搜索，當場查獲並扣得前開辛○○所寄放供偽造有價
    證券之器械、原料一批，復經警在同日22時50分許，循線前
    往辛○○住處查獲並扣得辛○○所持有前述供偽造有價證券
    之網版、印製美金綱版、印刷美金原料等器械、原料一批。
    因認被告辛○○此部分之所為，亦係犯刑法第204條第1項之
    罪。並與前開論罪科刑之罪，有修正前刑法第56條連續犯之
    裁判上一罪之關係。
  惟按修正前刑法第56條連續犯之成立，以行為人基於概括之
    犯意，時間緊接，反覆實數犯罪行為，而觸犯構成要件相同
    之罪名為必要。而查，前開移送併案審理部分之犯罪時間距
    離本件已有4個月以上，時間上已非緊接。且查，本案為偽
    造人民幣而準備之相關底片、模版均已扣案。而併案部分所
    扣得之網版屬美鈔之相類物品，亦與本件人民幣不同，顯見
    併案部分所扣得之物品，係另行製作。復且前後二案之共犯
    之行為人亦不相同，自難認此部分與本案有何連續犯之裁判
    上一罪之關係，自應退由檢察官另行偵查處理。
  (二)92年度偵字第23599號部分:
  被告辛○○於91年10月間，交付製造百元美金偽鈔之模版三
    塊予另案被告李飛洋，幫助李飛洋印製百元美金偽鈔牟利，
    復於同年月間，因李飛洋欲以販售偽造之百元人民幣牟利，
    被告辛○○遂將其與劉禮典、丁○○、丙○○、戊○○、己○○、庚○○、甲○○、癸○○等人共同印製之偽造大陸百
    元人民幣以28萬元代價販售予李飛洋。因認此部分與前開論
    罪科刑部分有修正前刑法第55條牽連犯及第56條連續犯之裁
    判上一罪之關係。
  本件依併案意旨指載，被告辛○○所提供予另案被告李飛洋
    之物品為偽造美金偽鈔所須之相關網版，而本案係屬於人民
    幣，是其所製造之網版顯非同種，足認係另行製作。且其在
    本案係基於共同偽造而製作模版，與併案部分係基於幫助而
    提供網版並不相同。另扣案之人民幣，亦無證據證明係本案
    所產製，且與本案檢察官起訴及本院論罪科刑所認定之事實
    不符。是難認此部分與本案有何牽連犯或連續犯之裁判上一
    罪之關係，自亦應退由檢察官另行偵查處理。
貳、無罪部分:
一、公訴意旨另略以: 被告庚○○、戊○○、丁○○等人，與被
    告壬○○、辛○○、丙○○、癸○○、甲○○、己○○等人
    ，有共同之犯意聯絡，被告丁○○、庚○○並負責出資，被
    告戊○○則負責與被告甲○○在工廠內印製，因認其三人之
    所為亦涉犯上開刑法第204條第1項之罪嫌。
二、按犯罪事實應依證據認定之，無證據不得認定犯罪事實；另
    不能證明被告犯罪者，應諭知無罪之判決，刑事訴訟法第15
    4條第2項、第301條第1項分別定有明文。又刑事訴訟法上所
    謂認定犯罪事實之證據，係指足以認定被告確有犯罪行為之
    積極證據而言，該項證據自須適合於被告犯罪事實之認定，
    始得採為斷罪資料；而認定不利於被告之事實，須依積極證
    據，苟積極證據不足為不利於被告事實之認定時，即應為有
    利於被告之認定，更不必有何有利之證據。另認定犯罪事實
    所憑證據，雖不以直接證據為限，間接證據亦包括在內，此
    有最高法院29上字第3105號、30年上字第816號判例可資參
    照。
三、公訴意旨認被告丁○○、戊○○、庚○○三人亦涉犯上開罪
    嫌，無非係以: 被告戊○○、丁○○、庚○○各自之供詞、
    被告甲○○之供詞、附表一、二扣案之物、通訊監察譯文等
    為其論據。
四、訊據被告庚○○固坦承有匯錢到被告癸○○的帳戶，但堅詞
    否認有何上開犯行，並辯稱: 是被告癸○○跟我借錢，不是
    投資等語。另被告丁○○固坦承曾借票給被告癸○○，但亦
    堅詞否認有何上開犯行，並辯稱: 他是向我借票，只單純借
    票，沒有參與等語。被告戊○○固坦承在在上址幫忙搬印刷
    機且曾在上址工作等情不諱，惟亦堅詞否認有何上開犯行，
    並辯稱: 我是做印刷工作的，不知道他們要印什麼東西，平
    常只負責擦拭機器等語。
五、經查:
  被告戊○○部分:
  (1)被告戊○○於91年12月30日警詢時供稱: 我負責擦拭機器，
    受僱於甲○○，已工作一、二個禮拜，我手殘障，找不到工
    作，剛好他說有工作，叫我去做。那種機器我不會操作，人
    民幣半成品差不多一個禮拜之前開始印，不知道東西是誰的
    （參本院96年7月20日勘驗筆錄第70-77頁）。嗣於同日偵查
    中供稱: 我在那二星期，上禮拜開始印。我只是幫忙做工作
    而已，我只是負責清潔，鄭董都是下班的時間找我們去吃飯
    等語（參同上筆錄第82-84頁）。被告戊○○並未自白其有
    參與本件製造、收受偽造本件人民幣所須之器械原料之犯行
    。
  (2)被告甲○○於本院審理時拒絕作證，其於警詢及偵查中之陳
    述，復未經具結，亦非以證人之身分接受詰問，自不得援引
    為證據。
  (3)扣案之如附表一、二所示之物，係在被告甲○○及壬○○等
    人之工廠、住處所扣得。尚乏其他積極之證據足以證明各該
    扣案物品與被告戊○○有何關連。
  (4)通訊監察譯文中，並無被告戊○○與其他共同被告之通話紀
    錄，是該譯文亦無足為被告戊○○不利認定之依據。
  (5)被告戊○○雖已與被告甲○○在上址進行印製人民幣之工作
    ，但人民幣製作未完成，尚不足以流通市面，其偽造之行為
    尚屬未遂，而刑法第201條第1項偽造有價證券之罪，並無未
    遂犯處罰之規定，是雖已著手實施，但未完成前之未遂行為
    ，自非處罰之行為。至於有關為偽造行為而進行之先前器械
    、原料之製造、收受部分，復查無其他證據足以證明被告戊○○有何參與之行為，既無證據證明，揆諸前開規定及說明
    ，自應為被告戊○○無罪之諭知。
  被告庚○○部分:
  (1)被告庚○○於91年12月31日偵查中雖供稱: 不認識壬○○，
    認識癸○○，知道他在作「阿陸仔」。癸○○都四處講，很
    多人知道，不認識丁○○，但拿過他的票。他說要跟我借一
    點錢，我問他是要做什麼，他說要拼菲律賓的。後來又說不
    然拼「阿陸仔」．我說你要怎麼拼，這個我不要做，他說，
    不然你錢借我就好了。他用一張票20萬元的跟我借，時間到
    ，讓我領到等語（參本院96年7月27日勘驗筆錄）。是被告
    庚○○並未自白參與本案。
  (2)扣案之如附表一、二所示之物，係在被告甲○○及壬○○等
    人之工廠、住處所扣得。尚乏其他積極之證據足以證明各該
    扣案物品與被告庚○○有何關連。
  (3)通監譯文中，並無被告庚○○與任何一個本案任何一個被告
    之交談紀錄。是此一證據，亦無足為被告庚○○不利認定之
    依據。
  (4)此外，復查無其他證據足以證明被告庚○○有何參與之行為
    ，既無證據證明，揆諸前開規定及說明，自應為被告庚○○
    無罪之諭知。
  被告丁○○部分:
  (1)被告丁○○於91年12月31日警詢時供稱: 今年年初被告癸○○剛出向我借了一張5萬元的支票，去向別人調現，二個月
    後還我現金5萬元，前前後後共借票50萬元，由癸○○持票
    向別人借錢，不知道癸○○在大里偽造人民幣的事，沒有投
    資，也沒有去過，也沒有討論如何出資及銷路的問題等語（
    參偵字第1495號卷第37頁）。其於同日在偵查中供稱: 是借
    票給鄭，不清楚鄭借票何用，我猜是在印偽鈔，但鄭沒有向
    我清楚說過等語（參同上偵卷第220背面、221頁）。是被告
    丁○○於警詢及偵查中亦未曾自白犯行。
  (2)扣案之如附表一、二所示之物，係在被告甲○○及壬○○等
    人之工廠、住處所扣得。尚乏其他積極之證據足以證明各該
    扣案物品與被告丁○○有何關連。
  (3)通監譯文中，被告丁○○雖曾於:
  1.91年11月5日9時16分，與被告癸○○通話提及: 「我有問過
    那些錢還沒有下來」、「台灣這一方面如果沒有下來，我想
    辦法到大陸去請錢。」等語。
  2.91年11月7日10時30分，與被告癸○○通話提及: 「我現在
    長安，我現在這一邊再喬一下，你那一邊再喬一下。」等語
    。
  3.91年11月22日16時40，與被告癸○○通話提及: 「事情有在
    進行嗎」、「月底前會好嗎」、「陳杰有打電話給我，他要
    買參加的一半，我跟他講一年可以賺二千萬元。」、「我現
    在缺錢事情不夠進行。」、「事情就看你了。」等語。
  4.91年11月29日13時57分，與被告癸○○通話，癸○○提及:
   「我這一邊工作欠二十萬元，你開一張二個月支票三十萬元
   ，再退還十萬元給你。」，被告丁○○回稱:「好。」等語。
  5.91年12月30日12時51分，與被告癸○○通話提及: 「工作什
    麼時候可以用好。」、「沒有用好要上吊了。」等語。
  6.被告丁○○除曾與被告癸○○有上述之通聯外，與其他被告
    則無任何之通聯紀錄。而被告丁○○與被告癸○○間之通聯
    內容空泛，並無明確之事項。且借票予他人之原因所在多有
    ，並非僅投資本案一端，而復查無其他積極之證據足以證明
    被告丁○○有參與被告壬○○等人之事實，自尚難徒以上開
    空泛而不明確之通話紀錄，據以為被告丁○○不利之認定。
  (4)此外，復查無其他證據足以證明被告庚○○有何參與之行為
    ，既無證據證明，揆諸前開規定及說明，自應為被告庚○○
    無罪之諭知。
據上論斷，應依刑事訴訟法第299條第1項前段、第301條第1項，
修正後刑法第2條第1項前段、修正後刑法第28條、第47條第1項
、第204條第1項、修正前刑法第41條第1項前段、刑法第205條、
第38條第1項第2款，罰金罰鍰提高標準條例第1條前段、修正前
罰金罰鍰提高標準條例第2條，現行法規所定貨幣單位折算新臺
幣條例第2條，中華民國九十六年罪犯減刑條例第2條第項第3項
、第3條、第7條、第9條，判決如主文。
本案經檢察官杜慧玲到庭執行職務
中　　華　　民　　國　　96　　年　　10　　月　　31　　日
　　　　　　　　　刑事第四庭  審判長法　官　劉慧芬
                                    法  官  呂政燁
                                    法  官  李桂英
上正本證明與原本無異。
如不服本判決，應於判決送達後10日內，向本院提出上訴狀。
　　　　　　　　　　　    　　　　　書記官　嚴君珮
中　　華　　民　　國　　96　　年　　10　　月　　31　　日
附錄本案論罪科刑法條全文:
中華民國刑法第204條
（預備偽造變造有價證券罪）
意圖供偽造、變造有價證券、郵票、印花稅票、信用卡、金融卡
、儲值卡或其他相類作為簽帳、提款、轉帳或支付工具之電磁紀
錄物之用，而製造、交付或收受各項器械、原料、或電磁紀錄者
，處2年以下有期徒刑，得併科5千元以下罰金。
從事業務之人利用職務上機會犯前項之罪者，加重其刑至二分之
一。
附表一:
┌──┬───────────┬────────┬────────┐
│編號│   證  物  名  稱     │     數  量     │    備   註     │
├──┼───────────┼────────┼────────┤
│1   │模版                  │29塊            │                │
├──┼───────────┼────────┼────────┤
│2   │原色漆                │63瓶            │                │
├──┼───────────┼────────┼────────┤
│3   │驗鈔紙光燈            │1台             │                │
├──┼───────────┼────────┼────────┤
│4   │空白紙張              │1000張          │                │
├──┼───────────┼────────┼────────┤
│5   │製版機                │1台             │                │
├──┼───────────┼────────┼────────┤
│6   │電腦裁紙機            │1台             │                │
├──┼───────────┼────────┼────────┤
│7   │單色印刷機            │1台             │                │
├──┼───────────┼────────┼────────┤
│8   │雙色印刷機            │1台             │                │
├──┼───────────┼────────┼────────┤
│9   │印刷機                │1台             │                │
├──┼───────────┼────────┼────────┤
│10  │偽造人民幣半成品      │218張           │置於電腦裁紙機上│
│    │                      │                │，每張有24張面額│
│    │                      │                │100元之人民幣   │
├──┼───────────┼────────┼────────┤
│11  │同上                  │816張           │置於雙色印刷機上│
│    │                      │                │，每張有24張面額│
│    │                      │                │100元之人民幣   │
├──┼───────────┼────────┼────────┤
│12  │同上                  │354張           │置於紙箱上，每張│
│    │                      │                │有24張面額100元 │
│    │                      │                │之人民幣        │
├──┼───────────┼────────┼────────┤
│13  │同上                  │839張           │置於電腦裁紙機旁│
│    │                      │                │，每張有24張面額│
│    │                      │                │100元之人民幣   │
├──┼───────────┼────────┼────────┤
│14  │同上                  │567張           │置於地面上，每張│
│    │                      │                │有24張面額100元 │
│    │                      │                │之人民幣        │
├──┼───────────┼────────┼────────┤
│15  │同上                  │502張           │置於牆邊，每張有│
│    │                      │                │24 張面額100元之│
│    │                      │                │人民幣          │
├──┼───────────┼────────┼────────┤
│16  │偽造人民幣樣品        │1張             │                │
├──┼───────────┼────────┼────────┤
│17  │面額100元之人民真鈔   │2張             │                │
├──┼───────────┼────────┼────────┤
│18  │房屋租賃契約書        │1本             │                │
│    │                      │                │                │
├──┼───────────┼────────┼────────┤
│19  │電話卡                │14片            │                │
├──┼───────────┼────────┼────────┤
│20  │行電電話              │2具             │                │
├──┼───────────┼────────┼────────┤
│21  │諾基亞行動電話        │1具             │                │
├──┼───────────┼────────┼────────┤
│22  │世楷瑞企業公司營利事業│1張             │                │
│    │登記證                │                │                │
└──┴───────────┴────────┴────────┘
附表二:
┌──┬───────────┬────────┬────────┐
│編號│   證  物  名  稱     │     數  量     │    備   註     │
├──┼───────────┼────────┼────────┤
│1   │號碼機                │4台             │                │
├──┼───────────┼────────┼────────┤
│2   │新版人民幣一百元底片  │18張            │                │
├──┼───────────┼────────┼────────┤
│3   │舊版人民幣一百元底片  │21張            │                │
├──┼───────────┼────────┼────────┤
│4   │新舊版人民幣五十元底片│24張            │                │
├──┼───────────┼────────┼────────┤
│5   │放大鏡                │1個             │                │
│    │                      │                │                │
├──┼───────────┼────────┼────────┤
│6   │紙張測儀器            │1個             │                │
├──┼───────────┼────────┼────────┤
│7   │台灣大哥大SIM卡       │2張             │                │
├──┼───────────┼────────┼────────┤
│8   │行動電話              │5具             │門號分別為      │
│    │                      │                │0000000000      │
│    │                      │                │0000000000      │
│    │                      │                │0000000000      │
│    │                      │                │0000000000      │
│    │                      │                │0000000000      │
├──┼───────────┼────────┼────────┤
│9   │郵局儲金簿            │1本             │                │
├──┼───────────┼────────┼────────┤
│10  │華南銀行儲金簿        │1本             │                │
├──┼───────────┼────────┼────────┤
│11  │面額一百元人民幣真鈔  │2張             │                │
└──┴───────────┴────────┴────────┘
